
Готовим данные
```{r}
#setwd("path/to/moon_project")
df <- read.csv("data/AviationDates.csv")
df <- df[-1,]
df$date <- NULL
df$X <- NULL
df$phase <- NULL
df <- df[df$mercury != '-',]
df$mercury <- as.numeric(df$mercury)
```

Посмотрим на распределение количества катастроф

```{r}
library(lattice)
densityplot(df$aviation)
```

Попробуем предсказать число катастроф с помощью простой модели

```{r}
library(e1071)
library(MASS)
l <- tune(lm, aviation ~ ., data = df)
summary(l)
```

Результат никакой. Посмотрим, видна ли какая-нибудь зависимость между response и predictors.

```{r}
xyplot(aviation ~ mercury, data = df)
xyplot(aviation ~ jupiter, data = df)
xyplot(aviation ~ radio_flux, data = df)
```

Зависимость не прослеживается.
Построить регрессию у нас не получилось, давайте попробуем хотя бы классифицировать на случаи, когда число катастроф больше среднего или меньше.

```{r}
df$predict <- df$aviation >= median(df$aviation)
sum(df$predict) / length(df$aviation)
df$aviation <- NULL

train.idx <- sample(seq_len(nrow(df)), size = 2/3 * nrow(df))
df.train <- df[train.idx,]
df.test <- df[-train.idx,]
```

Поделили примерно пополам.
Воспользуемся функцией pcalda из материала Rcourse.pdf.

```{r}
#setwd("path/to/moon_project")
pcalda <- function(...) pcawrap(lda, ...)
predict.pcalda <- function(...) predict(...)$class

pr <- prcomp(df, scale = TRUE)
biplot(pr)

tn.lda <- tune(pcalda, predict ~ . - aviation, data = df.train,
               ranges = list(ncomp = 1:10), predict.func = predict.pcalda,
               tunecontrol = tune.control(cross = 37))
summary(tn.lda)
plot(tn.lda)
```

Посмотрим на ошибку на тест сете.

```{r}
table(actual = df.test$predict, predicted = predict(tn.lda$best.model, df.test)$class)
```
